臺灣高雄地方法院刑事判決
110年度審易字第1146號
公  訴  人  臺灣高雄地方檢察署檢察官
被      告  陳信孝


上列被告因詐欺案件，經檢察官提起公訴（110年度偵字第13127
號），被告於準備程序對被訴事實為有罪之陳述，本院合議庭裁
定由受命法官獨任進行簡式審判程序，判決如下：
    主  文
陳信孝犯詐欺取財罪，處有期徒刑陸月，如易科罰金，以新臺幣
壹仟元折算壹日。緩刑參年，並應於判決確定之日起壹年內，向
公庫支付新臺幣拾萬元。
    事  實
一、陳信孝於民國109年9月16日在SKOUT交友網站，以暱稱「榮
    總住院醫生-累」認識蔡逸萍，雙方私訊交談，陳信孝竟意
    圖為自己不法之所有，基於詐欺取財之犯意，向蔡逸萍佯稱
    ：其為榮總醫師，住在臺北市信義區，欲與蔡逸萍交往、結
    婚云云，以取得蔡逸萍之信任；其復向蔡逸萍訛稱：將在高
    雄購屋，然因上班繁忙，無法交付購屋斡旋金云云，乃要求
    蔡逸萍先匯款至指定帳戶，致蔡逸萍陷於錯誤，於109年9月
    25日17時55分許，依指示匯款新臺幣（下同）10萬元至陳信
    孝所申請之台新國際商業銀行北高雄分行帳號：0000000000
    0000號帳戶，陳信孝隨即於同日18時14分許，領出10萬元，
    蔡逸萍匯款後要求與陳信孝見面，同日21時許，雙方在桃園
    市○○區○○○路○段000號見面，蔡逸萍發現陳信孝本人與聊天
    網站之照片不符，始知受騙並報警處理。
二、案經蔡逸萍訴由高雄市政府警察局三民第二分局移送臺灣高
    雄地方檢察署檢察官偵查起訴。
    理  由
一、本件被告陳信孝所犯為死刑、無期徒刑、最輕本刑3年以上
    有期徒刑以外之罪，亦非屬高等法院管轄之第一審案件，其
    於本院準備程序中，對被訴事實為有罪之陳述，經告知簡式
    審判程序之旨，並聽取檢察官、被告之意見後，本院合議庭
    依刑事訴訟法第273條之1第1項裁定進行簡式審判程序，是
    本案之證據調查，依同法第273條之2之規定，不受同法第15
    9條第1項、第161條之2、第161條之3、第163條之1及第164
    條至第170條所規定證據能力認定及調查方式之限制。
二、前揭事實，業據被告陳信孝於本院審理時坦承不諱，核與證
    人蔡逸萍於警詢及偵訊時之證述情節相符，另有被告與蔡逸
    萍之Line聊天紀錄2份、被告於台新國際商業銀行北高雄分
    行帳號之申請人資料及往來明細1份在卷可稽，足認被告之
    自白與事實相符，故本件事證明確，被告前揭犯行，堪以認
    定，應依法論科。
三、核被告陳信孝所為，係犯刑法第339條第1項之詐欺取財罪。
四、科刑部分：
㈠、本院審酌被告不思正當途徑賺取所需，竟張貼他人照片，謊
    稱其為醫師，以騙取蔡逸萍之金錢，其動機及行為均可議；
    參以被告曾有偽造文書、詐欺、過失致死之素行，有臺灣高
    等法院被告前案紀錄表1份在卷可考。惟考量被告坦承犯行
    ，且與蔡逸萍調解成立，賠償蔡逸萍上開詐欺之損失，而蔡
    逸萍亦具狀請求從輕量刑等情，有調解筆錄、刑事陳述狀各
    1份在卷可佐（見審易卷第55頁、71頁），兼衡以被告於警
    詢時自述之智識程度及家庭狀況等一切情況，量處如主文所
    示之刑，並諭知易科罰金之折算標準。
㈡、查①被告前因詐欺、偽造文書等案件，經臺灣高等法院高雄分
    院以99年度聲字第719號定應執行有期徒刑7年10月確定，於
    103年5月20日縮短刑期假釋出監，並付保護管束，於104年5
    月7日保護管束期滿未撤銷假釋，其餘未執行之刑以已執行
    論而執行完畢，5年以內未曾因故意犯罪受有期徒刑以上刑
    之宣告等情，有上開前案紀錄表足憑；②被告與蔡逸萍達成
    調解，蔡逸萍亦具狀願意給予被告緩刑乙情（見審易卷第71
    頁）；③被告於本院審理時供稱：其有穩定工作，可否讓我
    緩刑，我不能丟了這份工作等語，並提出其工作證件為佐（
    見審易卷第99頁）。④本院再三斟酌上情，特別是蔡逸萍願
    意原諒被告乙節，故再予被告一次自新機會，認所宣告之刑
    以暫不執行為適當，依刑法第74條第1項第2款規定，予以緩
    刑3年之宣告。⑤惟為使被告能知所警惕，認應依刑法第74條
    第2項第4款規定，並諭知被告應於判決確定之日起1年內，
    向公庫支付10萬元。倘被告未履行前開條件，情節重大者，
    檢察官得依刑法第75條之1第1項第4款規定，向本院撤銷其
    緩刑之宣告。
五、被告之犯罪所得為10萬元，然被告與蔡逸萍達成調解，並賠
    償蔡逸萍10萬元等情，有上開調解筆錄、刑事陳述狀各1份
    可憑，故依刑法第38條之2第2項規定，不再宣告沒收或追徵
    10萬元之犯罪所得。　　
據上論斷，應依刑事訴訟法第273條之1第1項、第299條第1項前
段，刑法第339條第1項、第41條第1項前段、第74條第1項第2款
、第2項第4款，刑法施行法第1條之1第1項，判決如主文。
本案經檢察官蘇聰榮提起公訴，檢察官范文欽到庭執行職務。
中　　華　　民　　國　　111 　年　　3 　　月　　31　　日
                  刑事第五庭  法  官  陳川傑
以上正本證明與原本無異。
如不服本判決應於收受送達後20日內向本院提出上訴書狀，並應
敘述具體理由；如未敘述上訴理由者，應於上訴期間屆滿後20日
內向本院補提理由書（均須按他造當事人之人數附繕本）「切勿
逕送上級法院」。
因疫情而遲誤不變期間，得向法院聲請回復原狀。
中　　華　　民　　國　　111 　年　　3 　　月　　31　　日
                              書記官  王翌翔
附錄：本案論罪科刑之法條全文
中華民國刑法第339條
（普通詐欺罪）
意圖為自己或第三人不法之所有，以詐術使人將本人或第三人之
物交付者，處 5 年以下有期徒刑、拘役或科或併科 50 萬元以
下罰金。
以前項方法得財產上不法之利益或使第三人得之者，亦同。
前二項之未遂犯罰之。